【裁判字號】    99,交抗,325
【裁判日期】    990906
【裁判案由】    聲明異議
【裁判全文】
臺灣高等法院高雄分院刑事裁定         99年度交抗字第325號
抗  告  人
即受處分人  甲○○
上列抗告人因違反道路交通處罰條例聲明異議案件，不服臺灣高
雄地方法院中華民國99年5 月24日裁定（99年度交聲字第1296號
），提起抗告，本院裁定如下：
    主  文
抗告駁回。
    理  由
一、抗告意旨略以：其未曾收受違規裁決書，其於98年10月26日
    臨櫃簽受之文書為駕駛執照吊銷執行單非違規裁決書，原審
    裁定駁回異議應予撤銷云云。
二、按受處分人不服道路交通管理處罰條例第8 條主管機關所為
    之處罰，得於接到裁決書之翌日起20日內，向管轄地方法院
    聲明異議。又聲明異議，應以司法狀紙述異議之理由，提
    出於原處分機關為之，原處分機關應於接受異議書狀後5 日
    內，將該案卷宗及有關證物，送交該管地方法院或其分院交
    通法庭；道路交通管理處罰條例第87條第1 項及道路交通案
    件處理辦法第13條分別定有明文。
三、經查：
  (一)原處分機關98年10月26日所為之高市交裁字第裁32-B000000
    00號違反道路交通管理事件裁決書，業經抗告人於98年10月
    26日13時50分親自收受，有送達證書、電話紀錄查詢表及高
    雄市政府交通局對違反道路交通管理事件不服裁決聲明異議
    案移送書附卷可查。又觀之送達證書之文號欄記載為高市府
    交裁字第32-B00000000號，確為本件裁決書之案號，而駕駛
    執照吊銷執行單之文號為高市交裁吊字第31-3369-B0000000
    0 號，有該駕駛執照吊銷執行單附卷足憑，與送達文書上記
    載之文號不相符，足認該送達文書所送達之文件確為本件裁
    決書。再者，抗告人亦自陳98年10月26日確實曾至高雄市政
    府交通局，辦理本件違規案件事宜，並親自於送達證書簽名
    （見聲明異議狀及抗告狀），其當時若未收受裁決書豈有於
    該送達證書簽收之道理？是其上開所辯，與證據不符，自難
    採信。
  (二)本件抗告人因「駕駛執照吊扣期間駕駛汽車，且酒精濃度超
    過規定標準」，違反道路交通管理處罰條例第35條第3 項規
    定，經主管機關之高雄市政府交通局為裁決處分，裁決書既
    已於98年10月26日13時50分送達抗告人本人親自收受，依前
    開規定，抗告人之聲明異議，應於98年11月15日前為之，惟
    其遲至99年4 月29日始具狀向原處分機關聲明異議，有異議
    狀上之交通事件裁決中心之收文章戳在卷足憑，顯已逾20日
    之法定期間。原審以抗告人逾期始聲明異議，自非合法，且
    屬不得補正，依法應予以駁回，並無不當。抗告意旨仍執前
    詞指摘原裁定不當，為無理由，應予駁回。
據上論斷，應依道路交通案件處理辦法第26條、刑事訴訟法第41
2 條，裁定如主文。
中    華    民    國    99    年    9     月    6     日
                  刑事第一庭    審判長法  官  周賢銳
                                      法  官  石家禎
                                      法  官  施柏宏
以上正本證明與原本無異。
不得再抗告。
中    華    民    國    99    年    9     月    6     日
                                      書記官  魏文常

司法院資訊處製作；財團法人民間司法改革基金會備份。
